【裁判字號】    95,抗,1240
【裁判日期】    951012
【裁判案由】    假扣押
【裁判全文】
臺灣高等法院民事裁定                  95年度抗字第1240號
抗  告  人  陽信商業銀行股份有限公司
法定代理人   丙○○
代  理  人   丁○○
相  對  人   英迪科技股份有限公司
兼法定代理人 乙○○
相  對  人   甲○○
上列當事人間假扣押事件，抗告人對於中華民國95年8月1日臺灣
臺北地方法院95年度裁全字第10472號所為裁定提起抗告，本院
裁定如下：
    主  文
原裁定主文第1項關於抗告人得對相對人在原法院轄區內之財產
為假扣押之部分廢棄。
上開廢棄部分，抗告人得對相對人之財產在新台幣伍拾參萬零玖
佰貳拾伍元之範圍內為假扣押。
抗告程序費用由相對人負擔。
    理  由
一、抗告人聲請及抗告意旨略以：本件依雙方授信約定書、連帶
    保證書第19條約定，債務人不履行債務致涉訟時，合意以台
    灣台北地方法院為第一審管轄法院。茲因相對人英迪科技股
    份有限公司（下稱英迪公司）於民國93年12月22日，邀同相
    對人乙○○、甲○○為其連帶保證人向抗告人借款新台幣（
    以下同）120萬元，約定借款期間自93年12月24日起至95年
    12月24日止，按年息9.9%固定計息，以一個月為一期，共分
    24期，按期平均攤還本息，如未按期償付本息或到期未履行
    債務時，自逾期之日起，其逾期在六個月以內部分按上開利
    率10%；逾期在六個月以上部分，按上開利率20%計付違約金
    。詎英迪公司自95年5月24日起即未再繳付本息，尚欠本金
    計53萬925元，依照約定已喪失期限利益，相對人既為本件
    借款之借款人及連帶保證人，自應負連帶償還之責。且相對
    人信用、財產資力均已貶低，若不對相對人財產實施假扣押
    ，恐有日後不能強制執行或甚難執行之虞。抗告人願供擔保
    ，以代釋明之不足，為假扣押之聲請。原審雖准許假扣押，
    但對抗告人之合意管轄主張未予置理，而限定僅得對債務人
    在該法院轄區內之財產為假扣押，顯違法律規定，為此提起
    抗告等語。
二、原裁定略以：抗告人就其所主張之請求及假扣押原因，除已
    提出授信約定書影本等件外，復陳明願供擔保以釋明之不足
    ，爰裁定債權人以18萬元為債務人供擔保後，得對債務人在
    本院轄區內之財產在53萬925元之範圍內為假扣押。債務人
    如為債權人供擔保金53萬925元或將債權人請求之金額提存
    後，得免為或撤銷假扣押。
三、按假扣押之聲請，由本案管轄法院或假扣押標的所在地之地
    方法院管轄。本案管轄法院，為訴訟已繫屬或應繫屬之第一
    審法院。民事訴訟法第524條1項、第2項本文定有明文。又
    參諸民事訴訟法第525條第3項規定，僅依假扣押之標的所在
    地定法院管轄者，應記載假扣押之標的及其所在地，是向本
    案管轄法院聲請假扣押時，無須指明特定財產或財產所在；
    換言之，其係就特定數額範圍內之債務人財產為假扣押，並
    不受法院轄區之限制。
四、查抗告人主張相對人積欠本金53萬925元及利息、違約金未
    償，且相對人另積欠其他行庫多筆款項，相對人英迪公司並
    經票據交換所公告列為拒絕往來戶，渠等信用狀況、財產資
    力均已貶低，若不實施假扣押，恐有日後不能強制執行或甚
    難執行之虞等情，業經其提出動撥申請書、授信合約書、連
    帶保證書、聯徵中心資料、繳款紀錄表以為前述請求及假扣
    押原因之釋明，並陳明願供擔保以代釋明之不足，核無不合
    ，原法院酌定18萬元為擔保金，准許抗告人假扣押之聲請，
    尚稱允當。惟卷附授信合約書第19條及連帶保證書第19條均
    約定以原法院為雙方合意之第一審管轄法院，則抗告人以原
    法院為本案管轄法院，而為本件假扣押之聲請，自屬有據。
    原法院未察，僅准許抗告人就相對人在該院轄區內之財產為
    假扣押，揆諸前揭說明，自有未洽。抗告意旨據此指摘原裁
    定此部分不當，為有理由，爰由本院將原裁定主文第1項後
    段廢棄，並裁定如主文第2項所示。
五、據上論結，本件抗告為有理由，依民事訴訟法第495條之1第
    1項、第450條、第95條、第78條，裁定如主文。
中    華    民    國    95    年    10    月    12    日
                    民事第一庭
                        審判長法  官  張耀彩
                              法  官  林金吾
                              法  官  盧彥如
正本係照原本作成。
不得抗告。
中    華    民    國    95    年    10    月    14    日
                              書記官  鄭兆璋


司法院資訊處製作；財團法人民間司法改革基金會備份。
